臺灣高雄地方法院刑事判決　　　　　　　　　　　　　　九十一年度重訴字第七號
　　公　訴　人　臺灣高雄地方法院檢察署檢察官
　　被　　　告　丙○○
　　指定辯護人　本院
　　被　　　告　辛○○
　　指定辯護人　本院
　　被　　　告　庚○○
　　選任辯護人　陳萬呈
　　被　　　告　丁○○
　　　　　　　　己○○
　　　　　　　　甲○○
右列被告因殺人等案件，經檢察官提起公訴（九十年度偵字第一四九０八號、九十年
度偵緝字第一二七八號、九十一年度偵字第三六０號），本院判決如左：
    主  文
丙○○共同未經許可，持有手槍，處有期徒刑伍年陸月，併科罰金新台幣拾伍萬元，
罰金如易服勞役，以參佰元即新台幣玖佰元折算壹日，奧地利GLOCK廠二六型口徑九
mm制式半自動手槍壹枝（槍枝管制編號0000000000號）、九mm制式子彈伍
顆、仿九mm制式子彈製造之土造子彈壹顆均沒收；又以強暴使人行無義務之事，處有
期徒刑肆月；又因過失致人於死，處有期徒刑壹年陸月。應執行有期徒刑柒年貳月，
併科罰金新台幣拾伍萬元，罰金如易服勞役，以參佰元即新台幣玖佰元折算壹日，奧
地利GLOCK廠二六型口徑九mm制式半自動手槍壹枝（槍枝管制編號00000000
00號）、九mm制式子彈伍顆、仿九mm制式子彈製造之土造子彈壹顆均沒收。
辛○○共同未經許可，持有手槍，累犯，處有期徒刑伍年貳月，併科罰金新台幣拾萬
元，罰金如易服勞役，以參佰元即新台幣玖佰元折算壹日，同前項奧地利GLOCK廠二
六型口徑九mm制式半自動手槍壹枝（槍枝管制編號0000000000號）、九mm
制式子彈伍顆、仿九mm制式子彈製造之土造子彈壹顆均沒收。其餘被訴部分無罪。
丁○○、甲○○共同藏匿犯人，丁○○處有期徒刑參月，甲○○處拘役伍拾日，如易
科罰金，均以參佰元折算壹日。
己○○使犯人隱避，處拘役伍拾日，如易科罰金，以參佰元折算壹日。
庚○○無罪。
    事  實
一、辛○○前曾於民國八十六年間因違反麻醉藥品管理條例案件，經臺灣高雄地方法
    院判處有期徒刑三月確定，並於八十六年六月十二日易科罰金執行完畢。仍不知
    悔改，緣丙○○、辛○○、梁梅秀三人係朋友關係，於九十年七月二十九日凌晨
    三時許，共同前往高雄縣大樹鄉○○段攔河堰堤防人行道飲酒，嗣丙○○請辛○○去買滷味，辛○○乃騎乘丙○○所有之不詳車牌號碼機車前往，未料途中偶遇
    傅欽柔，二人一言不合而互毆，適傅欽柔之友人庚○○、戊○○、乙○○途經該
    處見狀即加以勸阻，辛○○經勸阻後即由庚○○以機車附載折返丙○○處，辛○○將被傅欽柔毆打之經過告訴丙○○，復告訴丙○○渠所有之機車亦為傅欽柔推
    倒，丙○○為此大感不滿，乃叫庚○○騎乘機車附載伊前往高雄縣大樹鄉熱鬧處
    所找毆打辛○○之人，至書香遊藝場時，丙○○入內取其於不詳時地，不詳原因
    持有之奧地利GLOCK廠二六型口徑九mm制式半自動手槍一枝、九mm制式子彈六顆
    、仿九mm制式子彈製造之土造子彈二顆，將槍彈隨身藏放，丙○○復指示庚○○
    附載伊返回原處，至上開堤防人行道時，即見辛○○、梁梅秀、及戊○○、乙○○、傅欽柔之友人吳宏倫均在一處，丙○○乃向戊○○、乙○○、吳宏倫等人質
    問傅欽柔之去處，因見吳宏倫之口氣不好，竟另行起意，基於妨害自由之故意，
    掏出槍彈，將子彈上膛後，以槍枝敲打吳宏倫頭部，令其跪下，使吳宏倫行無義
    務之事，吳宏倫惟恐丙○○發射子彈對其不利，因此心生畏怖，乃依其所言跪下
    ，嗣丙○○發覺吳宏倫頭部受傷（傷害部分未據告訴），乃令吳宏倫離去前往醫
    院就醫，迨吳宏倫離去，丙○○復指揮戊○○、乙○○去尋找其所有之機車，丙○○、梁梅秀、辛○○即留在堤防上閒聊，庚○○則在一旁等戊○○等人回來，
    是時丙○○將上膛之槍枝拿在手上把玩，其應注意已上膛之槍枝未經卸除全數子
    彈前，子彈會因其碰觸板機而發射，且依丙○○之智識、能力要無不能注意之情
    事，竟疏末注意，其將已上膛之槍枝卸除彈匣時並未將全數子彈卸下，而誤以為
    槍內子彈已全部卸下，舉槍向梁梅秀，觸動板機以為嬉戲，子彈因此擊發，而擊
    中坐於丙○○旁邊之梁梅秀，梁梅秀因子彈自其左顴部穿入，造成硬腦膜下出血
    、蜘蛛網膜下腔出血等傷害，當場傷重不治死亡倒臥在人行道上，丙○○見狀心
    慌，乃指示辛○○、庚○○將已死亡之梁梅秀屍體搬到路邊草叢內，以免屍體於
    人車經過時被踐踏。嗣於同年月日八時五十五分許，適民眾途經該處而發覺梁梅
    秀之屍體，乃報警循線查獲。
二、丙○○於案發後，即夥同辛○○共同逃亡，並與辛○○基於共同之犯意聯絡，將
    前揭槍彈交由辛○○保管。丙○○為尋找藏匿之處所，乃以電話聯絡丁○○，二
    人相約在高雄市左營區凹子底某不詳姓名綽號「阿原」之朋友住處附近見面，碰
    面後丙○○即將如何開槍致梁梅秀死亡之經過告訴丁○○，並請求丁○○代為尋
    找藏匿處所，丁○○聞言明知丙○○係警察機關追緝之犯人，仍基於藏匿之故意
    ，以其所有之自小客車載丙○○、辛○○前往高雄縣阿蓮鄉○○村○○路四十號
    甲○○住處，並將事情之原委告知甲○○，請甲○○幫忙，甲○○明知丙○○係
    犯人，仍與丁○○基於共同之犯意聯絡，提供其所有之高雄縣田寮鄉茄苳湖十六
    號右前方農舍供丙○○躲藏，迄同年月三十一日晚上二十時許，丙○○復聯絡己○○前往高雄縣仁武鄉烏林村關帝廟山下見面，相見後即將案發經過告訴己○○
    ，並語帶惡言地要求己○○載渠二人前往台南某不詳姓名綽號「正仔」之住處藏
    匿，己○○只得應其所請，以其所有之自小客車載渠二人前往台南藏匿；迨九十
    年八月三日，己○○復依丙○○之指示，載渠二人前往屏東縣來義鄉南和村南和
    十八號不知情之高立先住處躲藏（高立先部分業經檢察官為不起訴處分），迭至
    九十年八月四日，丙○○隻身離開高立先上開住處，辛○○乃於九十年八月五日
    十時許，前往高雄縣警察局仁武分局投案，並帶同警方前往上揭高立先住處，起
    出其藏放於該處之奧地利GLOCK廠二六型口徑九mm制式半自動手槍一枝、九mm 制
    式子彈五顆、仿九mm制式子彈製造之土造子彈二顆。丙○○經傳拘不到而為檢察
    官通緝，嗣於九十年十一月一日二十二時三十分許，在高雄市○○區○○路與建
    國路路口為警查獲。
二、案經高雄縣警察局仁武分局移送臺灣高雄地方法院檢察署檢察官偵查起訴。
    理  由
甲、程序部分：
    被告己○○經合法傳喚無正當理由不到庭，然本院認係科拘役之案件，爰不待其
    陳述逕為判決，合先敘明。
乙、被告丙○○、辛○○、丁○○、己○○有罪部分：
一、訊據被告丙○○對於右揭持有槍彈、強制被害人吳宏倫下跪，及因過失致被害人
    梁梅秀死亡等犯行均自白不諱，被告己○○對於附載被告丙○○、辛○○前往台
    南地區、高立先上開住處藏匿之事實固坦承不諱，惟辯稱伊係為被告丙○○所強
    逼，惟恐丙○○對伊家人不利，才載丙○○二人去躲藏云云，被告辛○○、丁○○、甲○○則矢口否認有何上開犯行，被告辛○○辯稱係丙○○逼伊與之共同逃
    亡，逃亡期間槍彈都是由丙○○保管，與伊無涉，後來伊看到丙○○把槍彈藏在
    高立先住處，才帶警察去起槍彈云云，被告丁○○則辯稱係丙○○要伊載丙○○
    、辛○○到阿蓮鄉去找人，因丙○○的朋友不在，伊才載丙○○二人去甲○○家
    ，後來伊先離開，根本不知道丙○○二人藏在甲○○家云云，被告甲○○則辯稱
    伊帶丙○○等人到田寮山上吃土雞，後來伊先走，不知道丙○○二人就留在伊農
    舍云云。經查：
    （一）被告丙○○持有上開槍彈之事實，業據被告丙○○自白不諱，核與同案被
          告辛○○、庚○○供述情節相符，是被告丙○○之自白與事實相符。又扣
          案之槍彈，經送刑事警察局鑑定結果，槍枝為奧地利GLOCK廠二六型口徑
          九mm制式半自動手槍，槍管內具陸條右旋來復線，其機械性能良好，具殺
          傷力，子彈七顆，其中五顆為九mm制式子彈，可供上開槍枝裝填發射，具
          殺傷力，又其中二顆為仿九mm制式子彈製造之土造子彈，經採樣一顆試射
          結果可擊發，亦認具殺傷力，此有該局九十年八月二十八日刑鑑字第一七
          八四八九號鑑驗通知書一紙附卷可稽，是上開槍彈為槍砲彈藥刀械管制條
          例管制之手槍、子彈一節堪以認定。
    （二）被告丙○○持已上膛之槍枝敲擊被害人吳宏倫頭部，喝令被害人吳宏倫跪
          下，使人行無義務，並因而使之心生畏懼，依其所言下跪等事實，業據被
          告丙○○供承弗諱，核與同案被告辛○○、庚○○於警、偵訊、本院審理
          時之供述相符，並經被害人吳宏倫及乙○○於警訊中，證人戊○○、李坤
          龍於警偵訊、本院審理時指訴綦詳，自堪信為真實。
    （三）被告丙○○卸彈匣時誤以為槍內子彈已全部卸下，舉槍向梁梅秀，觸動板
          機以為嬉戲，致已上膛之子彈因而擊發，始造成被害人梁梅秀死亡之事實
          ，業據被告丙○○供陳在卷，並經檢察官督同法醫師相驗屬實，制有驗斷
          圖、相驗屍體證明書、勘驗筆錄、解剖紀錄報告、相片在卷可按。而同案
          被告辛○○於檢察官偵訊時亦供稱：「梁梅秀身體變軟，丙○○搖搖她身
          體，然後抱她到地上，丙○○說不知要怎麼辦：：」、「他們是好朋友，
          本案應該屬誤殺」等語（詳九十年八月六日偵訊筆錄），「：：過了約五
          、六秒，丙○○喊梁女的名字，發覺她流血，丙○○都很驚訝：：」等語
          （見本院九十一年二月二十七日訊問筆錄），同案被告庚○○亦供稱：「
          ：：（梁梅秀）就慢慢倒下，此時丙○○、辛○○就說：怎麼會這樣：：
          」等語（見九十年七月二十九日警訊筆錄）、「丙○○當時說怎麼會這樣
          ，丙○○、葉建中二人一直搖梁梅秀，說不要開玩笑」（見九十年八月八
          日警訊筆錄）、「梁梅秀就隨之倒地，我也一時嚇壞了，丙○○和辛○○
          就去搖梁梅秀的身體，叫她不要開玩笑，丙○○直嚷怎麼會這樣子」等語
          （詳九十年八月二十四日偵訊筆錄），「：：（丙○○）當時的表情很驚
          訝：：」（見本院九十一年二月二十七日訊問筆錄），可證被告丙○○於
          發覺被害人梁梅秀遭槍擊致死之反應，係驚訝及難以置信，故一再表示「
          怎麼會這樣」、「不要開玩笑」等語，若被告丙○○係有意殺人，豈有可
          能於開槍後經過五、六秒才反應過來，且搖晃被害人梁梅秀身體叫她不要
          開玩笑，是被告丙○○辯稱伊係因誤觸板機而發射子彈致被害人死亡一節
          ，堪以認定。
    （四）被告丙○○於案發時年已逾三十三歲，且其教育程度為國中畢業，智識、
          能力並無特殊障礙，當知已上膛之槍枝，未經卸除全數子彈時，子彈會因
          其碰觸板機而發射，此為被告丙○○應注意之事項，而依當時情事又無不
          能注意之情事，竟疏於注竟，誤以為槍內子彈已全部卸下，舉槍向梁梅秀
          ，觸動板機以為嬉戲，子彈因此擊發射中坐於被告丙○○旁邊之被害人梁
          梅秀，被害人梁梅秀因此死亡，被告丙○○對此結果之發生顯有過失。又
          被害人梁梅秀之死亡與被告丙○○之過失行為間有因果關係，被告丙○○
          之過失行為堪以認定。
    （五）被害人梁梅秀於案發前雖因被告丙○○以槍枝打擊被害人吳宏倫之事與被
          告丙○○間有爭執，此業據被告辛○○、庚○○等人供陳在卷，然綜觀葉
          晉中等人之供述，被告丙○○雖有喝令被害人梁梅秀不要管此事，並叫被
          害人梁梅秀到旁邊去，然被害人梁梅秀並沒有因此與被告丙○○有再進一
          步之爭執，且於眾人離去之後尚與被告丙○○一起飲酒聊天，被告丙○○
          也沒有再就此事質問被害人梁梅秀，可證該爭執要屬小事，自難以被告李
          建和與被害人梁梅秀間有爭執，遽認被告丙○○係基於殺人之故意槍殺被
          害人梁梅秀。
    （六）被告辛○○於逃亡期間持有槍彈之事實，業據被告丙○○於警、偵訊、本
          院審理時供陳綦詳，而同案被告己○○載被告丙○○、辛○○前往台南途
          中，被告辛○○尚因槍枝抵住腹部難受而取出放於腳踏板上，為被告許全
          信所目睹，此業據被告己○○於警、偵訊中指訴綦詳（詳九十年八十日警
       訊筆錄、九十年十二月四日偵訊筆錄），核與被告丙○○於本院第一次訊
          問時供稱：「：：前往台南的路上我還有看到他帶在身上」等語相符；又
          扣案之槍彈係被告辛○○帶同警方前往高立先上開處所起出之事實，業據
          證人即仁武分局警員陳金昌到庭結證屬實，若逃亡期間槍彈均係由被告李
          建和保管，被告辛○○為何會知道藏槍地點？且被告丙○○與辛○○係於
          九十年八月四日分手，分手後翌日被告辛○○即向警方投案，而被告李建
          和遲至九十年十一月一日才為警緝獲，顯見被告丙○○與被告辛○○分手
          時，被告丙○○並沒有向警方投案之打算，其既打算繼續逃亡，衡情不可
          能將「一直保管」中之槍彈交給被告辛○○，除非槍彈當時不在其持有中
          ，是被告丙○○謂槍彈於案發後即交由被告辛○○持有一語，堪以採信。
    （七）被告丁○○、甲○○二人均知道被告丙○○涉犯槍擊致死案，為警察機關
          查緝之人犯，被告丁○○復以自小客車載乘被告丙○○、辛○○前往被告
          甲○○前揭住處，請求被告甲○○提供處所等情，業據被告丙○○於警偵
          訊、本院審理時指認不諱，被告辛○○亦供稱：「丁○○有向綽號阿義（
          即甲○○）說我們犯案並向他借屋住，翌日七月三十日阿義帶我們去買衣
          服時我們有跟阿義講開槍犯案殺死人之經過」等語（詳警訊筆錄）、「（
          甲○○）剛開始不知，第二天才知道」等語（見九十年八月六日訊問筆錄
          ），可證被告丁○○、甲○○知情。
    （八）被告丙○○雖有強迫被告己○○以車載運伊前往台南、屏東等地，並請高
          立先提供處所給被告丙○○，然被告己○○並未達到完全喪失自由意志之
          地步，業據被告丙○○供陳在卷，是被告己○○仍可自由決定是否載送被
          告丙○○，從而其辯解亦不足採信。
    綜上所述，被告辯解均不足採信，本案罪證明確，犯行均堪認定。
二、核被告丙○○持有槍彈、恐嚇強逼被害人吳宏倫下跪、誤扣板機致被害人梁秀梅
    死亡之犯行，分犯槍砲彈藥刀械管制條例第七條第四項、第十二條第四項之未經
    許可持有手槍、子彈罪、刑法第三百零四條強制罪、第三百零五條恐嚇罪、第二
    百七十六條第一項之過失致人於死罪；核被告辛○○持有手槍、子彈之行為，係
    犯槍砲彈藥刀械管制條例第七條第四項、第十二條第四項之未經許可持有槍、彈
    罪；被告丁○○、己○○、甲○○藏匿警察機關追緝之被告丙○○之犯行，核係
    犯刑法第一百六十四條第一項之藏匿人犯及使犯人隱避罪。公訴人就被告丙○○
    部分雖漏未引用刑法第三百零四條、第三百零五條之罪名，惟此部分之犯行業據
    公訴人於犯罪事實欄內敘明，為起訴之範圍，本院自得一併審理。又公訴人雖認
    被告丙○○涉犯刑法第二百七十一條第一項之殺人罪，惟查被告丙○○雖係近距
    離射擊被害人梁梅秀致死，然被告丙○○係因過失誤扣板機始肇事等情，業據本
    院說明如前，可證被告丙○○主觀上無殺人之犯意，從而公訴人認此部分應論以
    殺人罪尚有未洽，惟其基本社會事實同一，本院自得變更起訴法條。被告丙○○
    與被告辛○○間，就持有手槍、子彈部分，被告丁○○、甲○○間共同藏匿犯人
    部分，有犯意之聯絡，行為之分擔，均為共同正犯。被告丙○○、辛○○以一行
    為同時持有槍彈，分犯二罪名，為想像競合犯，應從一重之持有手槍罪論處。被
    告丙○○所犯強制罪與恐嚇罪間，有方法結果之牽連關係，為牽連犯，應從一重
    之強制罪處斷。被告丙○○所犯持有手槍、強制、過失致人於死三罪，犯意各別
    ，罪名互異，為數罪，應予分論併罰。被告辛○○前曾於八十六年間因違反麻醉
    藥品管理條例案件，經臺灣高雄地方法院判處有期徒刑三月確定，並於八十六年
    六月十二日易科罰金執行完畢，五年以內再犯本件有期徒刑以上之罪，為累犯，
    依刑法第四十七條規定加重其刑。爰審酌被告丙○○、辛○○持有手槍、子彈之
    行為，嚴重影響社會治安，被告丙○○甚且持槍恐嚇、強逼被害人吳宏倫下跪，
    其惡性非輕，且因過失致子彈擊發射中被害人梁梅中，對被害人及其家屬之損害
    不輕，又被告丁○○、甲○○犯後否認犯行，堪認其毫無悔意，惟被告辛○○持
    有槍彈後並未進而持槍犯案，被告丙○○犯後坦承犯行，頗有悔意，被告己○○
    係因被告丙○○之威脅始同意協助渠等二人逃亡，被告甲○○與被告丙○○、辛○○並不相識，係因被告丁○○之請託才幫忙，被告己○○、甲○○之情節尚屬
    輕微，分別按被告等人犯行之輕重分別量處如主文所示之刑，並就被告丙○○部
    分合併定其應執行刑，另就被告丁○○、己○○、甲○○部分，諭知易科罰金之
    折算標準，復就被告丙○○、辛○○併科罰金部分，諭知易服勞役之折算標，以
    示儆懲。經查被告丙○○、辛○○持有槍、彈時之槍砲彈藥刀械管制條例第十九
    條第一項規定：犯第七條、第十二條第一項之罪，經判處有期徒刑者，應於刑之
    執行完畢或赦免後，令入勞動場所，強制工作，該項規定為刑法總則關於保案處
    分之特別規定，固應優先適用，然該條規定業經總統於九十年十一月十四日公布
    刪除，並於是日生效，揆諸前開說明，依保安處分從新原則，本案被告爰不另為
    強制工作之諭知。扣案之奧地利GLOCK廠二六型口徑九mm制式半自動手槍一枝（
    槍枝管制編號0000000000號）、九mm制式子彈五顆、仿九mm制式子彈
    製造之土造子彈一顆均為違禁物，爰依刑法第三十八條第一項第一款之規定宣告
    沒收。至鑑驗耗用之土造子彈，及被告丙○○誤擊射出之子彈各一顆既已滅失，
    自無庸宣告沒收。案發後警方於九十年七月二十九日上午八、九時許即接獲民眾
    報案，經清查後於九十年七月二十九日二十二時二十五分對被告庚○○訊問時，
    即由被告庚○○之陳述，得知係被告丙○○持槍槍擊被害人梁梅秀，且當時尚有
    被告辛○○在場，惟案發後被告丙○○、辛○○即遍尋不著，槍彈亦無下落，偵
    辦本案之警方人員即認被告丙○○、辛○○二人攜械逃亡，此有被告庚○○警訊
    筆錄、仁武分局九十年八月六日仁警刑移字第０六０四號案件報告書在卷可按，
    可徵當時偵辦該案之公務員已發覺被告辛○○持有槍彈之犯罪，則被告辛○○於
    九十年八月五日向警方投案並帶同警方起出槍彈時，因該犯罪已被發覺，而與自
    首之要件不符，自難以自首之例減輕其刑，附此敘明。
丙、被告辛○○、庚○○無罪部分：
一、公訴意旨略謂：被告丙○○於民國九十年七月二十九日凌晨四時許，與被告許銘
    、辛○○、被害人梁梅秀，在高雄縣大樹鄉○○段攔河堰堤防人行道聊天時，被
    告丙○○持前開槍枝朝被害人梁梅秀之頭部近距離擊發，致被害人梁梅秀頭部中
    彈當場死亡，被告丙○○等三人見被害人梁梅秀死亡，即由被告辛○○、庚○○
    二人將被害人梁梅秀抬至堤防人行道旁之草叢中放置，而遺棄屍體，因認被告庚○○、辛○○二人另涉有刑法第二百四十七條之遺棄屍體罪嫌云云。
二、按犯罪事實應依證據認定之，無證據不得推定其犯罪事實；被告之自白不能作為
    有罪判決之唯一證據，仍應調查其他必要之證據，以察其是否與事實相符；又不
    能證明被告犯罪或其行為不罰者，應諭知無罪之判決；刑事訴訟法第一百五十四
    條、第一百五十六條第二項、第三百零一條第一項分別定有明文。次按事實之認
    定，應憑證據，如未能發現相當證據，或證據不足以證明，自不能以推測或擬制
    之方法，以為裁判基礎；認定不利於被告之事實，須依積極證據，苟積極證據不
    足為不利於被告事實之認定時，即應為有利於被告之認定，更不必有何有利之證
    據；被告之自白與事實是否相符，須依具體情事，如現場跡象、被害人指供或調
    查其他必要之證據，以認定之，不能憑空臆測，認與事實相符，而採為判決基礎
    ；有最高法院民國（下同）四十年台上字第八六號、三十年上字第八一六號、四
    十六年台上字第一七０號判例意旨可資參照。且「罪疑惟輕」、「無罪推定」原
    本即為刑事訴訟法之大原則，尤其晚近刑事訴訟制度與憲法保障人權思想相結合
    下，該二原則益形重要，此由最高法院於九十年九月四日以九十年度第七次刑事
    庭會議決議二十五年上字第三七０六號判例（該判例之要旨為：審理事實之法院
    ，對於被告之犯罪證據，應從各方面詳予調查，以期發現真實，苟非調查之途徑
    已窮，而被告之犯罪嫌疑仍屬不能證明，要難遽為無罪之判斷。）不再援用，亦
    可見其端倪。
三、訊據被告辛○○、庚○○均堅決否認有何上開遺棄屍體之犯行，被告辛○○辯稱
    被害人梁梅秀死亡後係丙○○與庚○○二人將屍身搬到草叢中，伊只在旁邊看云
    云，被告庚○○則辯稱伊係丙○○拿槍逼迫伊搬運屍體等語。經查：被害人梁梅
    秀之屍體係被告丙○○叫被告辛○○、庚○○二人搬運之事實，業據被告丙○○
    、庚○○供陳在卷，是被告辛○○謂伊沒有搬運屍體一語顯係事後卸責之辭。次
    查被告丙○○係因被害人梁梅秀倒地之原地點是通道，有人車通行，才想把屍體
    搬到旁邊，以免屍體被車子撞到一節，迭據被告丙○○於檢察官偵訊時、本院審
    理時供陳綦詳，可證被告丙○○、辛○○、庚○○等人係怕屍身遭人車毀損，才
    將被害人梁梅秀之屍體搬到路旁，其主觀上並無損壞、遺棄或污辱屍體之故意。
    再查被害人梁梅秀原倒地位置在河堤便道上，距屍體被人發覺處約十點七公尺，
    此有警方勘驗現場後繪製之現場圖一紙在卷可按，且停放屍體處之草叢高度不高
    ，距離河堤便道僅五公尺，距離草叢邊緣僅一點四公尺，一般人從河堤便道上經
    過，即可看到有屍體停放該處，此有上開現場圖、照片在卷可參，若被告辛○○
    、庚○○等人有遺棄屍體之故意，應會將被害人梁梅秀之屍體搬到離河堤便道邊
    線更遠的草叢內藏放，然被告辛○○、庚○○等人卻係搬到草叢邊即加以停放，
    益證被告辛○○、庚○○等人無遺棄屍體之犯意。綜上所述，被告辛○○、庚○○二人無遺棄之故意堪以認定，此外復查無其他積極證據足資證明被告辛○○、
    庚○○有何遺棄屍體之故意，被告辛○○、庚○○犯罪不能證明，應為無罪判決
    之諭知。
據上論斷，應依刑事訴訟法第二百九十九條第一項前段、第三百條、第三百零一條第
一項、第三百零六條、槍砲彈藥刀械管制條例第七條第四項、第十二條第四項、刑法
第二條第一項前段、第十一條前段、第二十八條、第二百七十六條第一項、第三百零
四條、第三百零五條、第五十五條、第五十一條第五款、第四十七條、第三十八條第
一項第一款、第四十一條第一項、第四十二條第二項，罰金罰鍰提高標準條例第一條
前段、第二條，判決如主文。
本案經檢察官劉河山到庭執行職務。
中      華      民      國    九十一    年      七      月    十七    日
                                  臺灣高雄地方法院刑事第三庭
                                      審判長  法  官    裕斗
                                              法  官    孫啟強
      法  官    李淑惠
右正本證明與原本無異。
如不服本判決，應於判決送達後十日內，向本院提出上訴狀。
                                              書記官    曾秀鳳
中      華      民      國    九十一    年      七      月    十七    日
